

Jose Antonio Vega García

INGENIERO EN SISTEMAS COMPUTACIONALES ADMINISTRATIVAS / SCRUM MASTER / DATA SCIENTIST / ERP CONSULTOR SR

Perfil

Ingeniero de sistemas orientado a soluciones y dedicado a garantizar el funcionamiento óptimo de la tecnología en entornos complejos y de alta necesidad.

Con más de 20 años de experiencia y fuertes habilidades de comunicación, capaces de asociarse con líderes no técnicos para definir las necesidades comerciales principales, dar forma a recomendaciones técnicas y diseñar/implementar sistemas innovadores adaptados a las necesidades comerciales únicas.

Experiencia laboral

Financial Data Scientist, Vegacero, CDMX

NOVIEMBRE 2017 - DICIEMBRE 2024

- Lider de un equipo multifuncional para optimizar los procesos organizacionales, lo que resultó en un aumento del 50% en la eficiencia y ahorro de costos.
- Establecí y mantuve relaciones sólidas con partes claves del negocio, fomentando un ambiente de trabajo colaborativo y productivo.
- Desarrollé e implementé planes estratégicos para impulsar el crecimiento empresarial y lograr objetivos financieros.
- Supervisé la planificación presupuestaria y la asignación de recursos para garantizar la utilización óptima de los recursos de la empresa.
- Desarrollé reportes automáticos, dashboards y gráficos para nivel gerencial y directivo para toma de decisiones.

Gerente TI, Parts Shop Electronics, Tlalnepantla

AGOSTO 2010 - NOVIEMBRE 2017

- Encargado de administrar y mantener los servicios de TI en mas de 32 sucursales y CEDIS.
- Supervisé la migración del sistema ERP, gestionando la capacitación a usuarios y la generación de manuales para los diferentes modulos.
- Lideré el equipo de TI, asegurando la protección de los datos y supervisando las operaciones de múltiples tiendas a nivel nacional en México.
- Instalé, configuré y mantuve sistemas de tecnología empresariales para impulsar esfuerzos de mejora continua.
- Supervisé el inventario de activos de TI clave, rastreando el uso y mantenimieno de activos.
- Realicé pruebas de equipos y sistemas, descubriendo problemas para su solución inmediata.
- Diseñé actividades de mantenimiento planificadas/no planificadas.
- Aseguré el buen funcionamiento y optimización de los recursos tecnológicos.
- Desarrollé políticas de Tl.

ERP Consultor SR, Totvs México, CDMX

DECIEMBRE 2006 - AGOSTO 2010

- Implementación, migración, capacitación y puesta a punto de ERP con configuraciones y parámetros personalizados para cumplir con los requisitos comerciales.
- Lideré más de 20 implementaciones exitosas en diferentes tipos de industrias.
- Desarrollo de aplicaciones personalizadas entre otros sistemas empresariales.
- Lider de un equipo de ingenieros de software para desarrollar con éxito un importante proyecto de software a tiempo y dentro del presupuesto.
- Establecí un conjunto de mejores prácticas y procedimientos documentados para pruebas de software, lo que resultó en una mayor precisión y confiabilidad de los productos de software.

Analista de Codigo de Seguridad, Softtek

ENERO 2004 – DICIEMBRE 2006

Detalles

Mexico +52 5568101836 javega.qro@gmail.com

Competencias

Scrum Master & Product Owner

Desarrollador de Software (Python, PHP, Js, Java, Ruby)

Administrador de Base de Datos (SQL, MySQL, Oracle, Mongo, PL/SQL)

ERP & CRM (SAP, Oracle, Odoo, Totvs, Microsoft, Salesforce)

Data Scientist (Power BI, Machine Learnning, Tableu, Microsoft Power BI)

Arquitectura de Software (Lucidchart, Miro, CloudSkew)

Cloud Computing (AWS, Google Cloud, DropBox, OneDrive)

Process Management

Software Quality & Security Manager

Técnico TI

Líder de Equipo

Capacitación a Usuarios

Analista de Causas y Soluciones

Aprendizaje Continuo

Idiomas

Español

Inlgés

Técnico de TI, Compusoluciones

ENERO 2002 - JUNIO 2003

Técnico de TI, PC-Ok

NOVIEMBRE 1999 - JUNIO 2002

Certificaciones & Entrenamiento

Data Scientist, TripleTen, Pachuca

Scrum Master, Genius IT, Pachuca

SAP Consultor, Prime Institute, Pachuca

ERP System Consultor, Totvs México

Project Manager, Totvs México

Formación

Ingeniero en Sistemas Computacionales Administrativas, Universidad TecMilenio, CDMX

ENERO 2002 - JUNIO 2006